臺灣高雄地方法院刑事判決　　　　　　 93年度簡上字第847號
上　訴　人　臺灣高雄地方法院檢察署檢察官
被　　　告　丁○○　男　32歲（民國62年4月30日生）
上列上訴人因竊盜案件，不服本院高雄簡易庭民國93年10月29日
93年度簡字第4852號第一審判決（聲請簡易判決處刑案號：93年
度偵字第15908號）提起上訴，及移送併案（93年度偵字第16339
號、台灣台東地方法院檢察署94年度偵字第1225號），本院合議
庭認不得以簡易判決處刑，改依通常程序自為第一審之判決，判
決如下：
    主  文
原判決撤銷。
丁○○連續竊盜，累犯，處有期徒刑捌月。
    事  實
一、丁○○曾於民國87年間因竊盜罪，經本院以87年度易字第
    6044號判處有期徒刑1年2月確定，並於89年5月23日執行完
    畢。詎仍不知悔改，竟基於意圖為自己不法所有之概括犯意
    ，先於（一）93年7月23日上午5時許，在高雄縣大寮鄉○○
    村○○街26號前，見戊○○（車主登記為建泉企業有限公司
    ）所有車牌號碼ZH─9006號自用小客車1輛停放在該處且鑰
    匙插在鑰匙孔上未拔下，即以徒手轉動鑰匙發動引擎而竊取
    之，得手後供己代步使用。嗣於93年7月23日上午8時10分，
    丁○○駕駛該贓車行經台東縣太麻里台九線公路404公里900
    公尺處，與楊進村所騎乘KP3─591號重型機車後載周冬菊發
    生追撞，循線查悉上情。（二）復承上揭竊盜之犯意，於93
    年8月4日下午4時許，在高雄縣大寮鄉○○街128號處，見甲○○所有車牌號碼VF─4336號自用小貨車鑰匙未拔停放在該
    處，即以徒手轉動鑰匙發動引擎而竊取之。得手後供己代步
    之用。嗣於93年8月6日凌晨1時50分許，丁○○將該自用小
    貨車開至高雄縣大寮鄉○○路萬客隆大賣場停車場休息之際
    ，為警查獲。（三）又承前揭竊盜犯意，復於93年8月12日
    下午10時許，在台南市○○街○段251號前，見丙○○○所有
    車牌號碼NJD─058號之重型機車鑰匙插於電門並未拔下，即
    以徒手轉動鑰匙發動電門竊取之。得手後供己代步使用。嗣
    於93年8月15日上午7時30分許，在高雄縣大寮鄉○○村○○
    路6號前為警查獲。
三、案經高雄縣政府警察局報請臺灣高雄地方法院檢察署檢察官
    偵查聲請以簡易判決處刑及移送併辦。
    理  由
一、被告丁○○對於上揭犯罪事實，於本院審理時供承不諱（參
    見本院審理卷第90頁），核與證人即被害人戊○○、丙○○○、甲○○於警訊中對於失竊情節之指述相符，復有證人即
    遭被告騎乘車牌號碼ZH─9006號自用小客車追撞受傷之楊進
    村、周冬菊對於遭被告駕駛車牌號碼ZH─9006號之贓車追撞
    過程證述綦詳，被告對於渠等之警詢筆錄證據能力亦不爭執
    ，本院自得採取證據。此外，復有甲○○、丙○○○出具之
    贓物認領收據2紙、及車輛竊盜、車牌失竊資料個別查詢報
    表─查詢車輛認可資料2紙在卷可憑，另從車牌號碼ZH─900
    6號自用小客車復有採集到被告指紋2枚，亦有內政部警政
    署刑事警察局93年8月31日刑紋字第0930160412號鑑驗書1份
    附卷可查，被告上開自白與事實相符，堪信為真實。本件事
    證明確，被告犯行堪可認定，應依法論科。
二、核被告所為，係犯刑法第320條第1項之普通竊盜罪。又被告
    先後3次普通竊盜之犯行，時間緊接，所犯均係基本構成要
    件相同之罪名，顯係基於概括之犯意反覆為之，應依刑法第
    56條之規定，論以一竊盜罪。公訴人雖僅就被告如事實欄
    一、（二）所示之犯行，以同法第320條第1項之普通竊盜罪
    嫌提起公訴，然檢察官就犯罪事實一部起訴者，其效力及於
    全部，本件被告如事實欄一、（一）、（三）所示之竊盜犯
    罪事實，既經檢察官移請併辦審理，且與前揭起訴經論罪科
    刑部分，有連續犯之裁判上一罪關係，已如前述，依審判不
    可分原則，本院自得併予審理，附此敘明。末查，被告曾於
    87年間因竊盜罪，經本院以87年度易字第6044號判處有期徒
    刑1年2月確定，並於89年5月23日執行完畢，此有台灣高等
    法院被告全國前案紀錄表1份在卷可查，被告於有期徒刑執
    行完畢後5年內再犯本件有期徒刑以上之罪，依刑法第47條
    規定為累犯，爰遞加重其刑。原審以被告犯罪事證明確，予
    以論罪科刑，固非無見。惟被告上開如事實欄一、（一）、
    （三）所示之竊盜犯行部分（即檢察官併案台灣台東地方法
    院檢察署94年度偵字第1225號、台灣高雄地方法院檢察署93
    年度偵字第16339號部分），與本案為裁判上一罪，為起訴
    效力所及，原審未及審酌，均有未洽，上訴意旨因而指摘及
    此，其上訴為有理由，自應由本院將原判決撤銷，另為適當
    之判決。爰審酌被告正值年青力壯，不知自食其力，以竊取
    他人財物滿足私慾，行為誠屬不當，惟念被告於本院審理期
    間，犯後坦承全部犯行，態度尚佳等一切情狀，酌情量處如
    主文所示之刑。至於扣案1串鑰匙、安全帽1項，非被告所有
    （參見高雄縣政府警察局林園分局林警刑移字第1199號警卷
    第3頁、第4頁），另於93年8月5日高雄縣政府警察局刑事偵
    查卷中所扣案之鑰匙1把（該警卷第6頁），亦非被告所有，
    爰均不依刑法第38條第1項第2款宣告沒收，附此敘明。
三、按檢察官聲請以簡易判決處刑之案件，經法院認為有第451
    條之1第4項但書之情形者，應適用通常訴訟程序審判之，刑
    事訴訟法第452條定有明文；且對於簡易判決之上訴，準用
    刑訴法第3編第1章及第2章之規定，管轄第二審之地方法院
    合議庭受理簡易判決上訴案件，應依通常程序審理。其認案
    件有刑訴法第452條之情形者，應撤銷原判決，逕依通常程
    序為第一審判決，法院辦理刑事訴訟簡易程序案件應行注意
    事項第14項亦有規定；查本案中就檢察官移送併辦部分，本
    院認定係犯加重竊盜罪，並與被告所犯之普通竊盜罪，具有
    裁判上一罪之關係，顯與原審判決所認定之單一普通竊盜罪
    之犯罪事實不合，足認檢察官之聲請簡易判決處刑為不適當
    ，而有刑事訴訟法第451條之1第4項但書第2款之情形，依前
    揭法律規定，原審未及審酌併案部分之竊盜犯罪，乃屬誤用
    簡易處刑程序，應由本院合議庭逕依通常程序審理後，而為
    第一審之判決，檢察官或被告如不服本判決，仍得於法定上
    訴期間內，向管轄之第二審法院提起上訴，附此敘明。
據上論斷，應依刑事訴訟法第455條之1第3項、第369條第1項前
段、第364條、第299條第1項前段，刑法第56條、第320條第1項
、47條，判決如主文。
本案經檢察官乙○○到庭執行職務。
中      華      民      國   94     年    6  月  30   日
           鳳山刑事第二庭  審判長法  官 邱明弘
                                 法  官 胡宜如
                                 法  官 廖建瑜
以上正本證明與原本無異。
如不服本判決，應於收受送達後10日內向本院提出上訴書狀。
　　　　　　　　　　　　　       書記官 張家榮
中　　華　　民　　國　　94　　年　　6 　　月　　30　　日
中華民國刑法第320條
(普通竊盜罪、竊佔罪)
意圖為自己或第三人不法之所有，而竊取他人之動產者，為竊盜
罪，處 5 年以下有期徒刑、拘役或 500 元以下罰金。
意圖為自己或第三人不法之利益，而竊佔他人之不動產者，依前
項之規定處斷。
前二項之未遂犯罰之。
